臺灣高雄地方法院刑事附帶民事訴訟判決
原　　　告　0000-0000.
　　　　　　0000-0000.
被　　　告　0000-0000.
上列被告因妨害自由案件（本院100 年度易字第189 號），經原
告提起附帶民事訴訟，請求損害賠償，本院判決如下：
    主  文
被告應給付原告0000-0000新臺幣捌拾萬元，原告0000-0000B新
臺幣貳拾萬元，及均自民國九十八年十一月十一日起至清償日止
，按週年利率百分之五計算之利息。
原告其餘之訴駁回。
本判決原告0000-0000勝訴部分，於原告0000-0000以新臺幣貳拾
陸萬元，為被告供擔保後，得假執行。原告0000-0000B勝訴部分
，得假執行。
原告其餘假執行之聲請駁回。
    事實及理由
一、原告主張：被告與原告0000-0000（真實姓名年籍詳卷，下
    稱乙女）為父女，詎被告明知乙女為未滿14歲之人，竟基於
    對未滿14歲女子強制性交之犯意，違反乙女之意願，於94年
    中秋節即9月18日0時30分許，在高雄市小港區住處（住址詳
    卷）3樓房間內，以生殖器進入乙女口腔、肛門，繼而將其
    生殖器插入A女陰道，以此方法強制性交乙女得逞。被告復
    基於對未滿14歲女子強制猥褻之犯意，於94年10月28日起回
    溯1、2個星期前之星期六13時30分許，在同上址之2樓通往3
    樓之樓梯間，違反乙女之意願，將手伸入乙女胸罩內、撫摸
    乙女乳房，並隔著褲子撫摸乙女下體，以此方式強制猥褻乙
    女得逞。惟被告上開行為侵害乙女之身體及貞操權，且於刑
    事案件偵審中，仍否認犯行，未對乙女道歉認錯，致乙女因
    此受有身體及精神上之莫大痛苦；原告0000-0000B（真實姓
    名年籍資料詳卷，下稱丙女）為乙女之母，見乙女遭被告為
    猥褻及性交行為，精神上亦受有莫大痛苦，爰依民法第184
    條第1項前段、第195條第1項、第3項之規定，聲明：(一)請求
    被告應給付乙女新臺幣（下同）160萬元、給付丙女80萬元
    之精神慰撫金及均自起訴狀繕本送達之翌日起至清償日止，
    按年利率百分之5計算之利息；(二)願供擔保請准宣告假執行
    。
二、被告則以：伊並無對乙女強制性交及猥褻，毋須賠償，並聲
    明：原告之訴駁回。
三、按附帶民事訴訟之判決，應以刑事訴訟判決所認定之事實為
    據，刑事訴訟法第500條前段定有明文。查被告於94年中秋
    節即9月18日0時30分許，在住處3樓房間內，以手壓住乙女
    頭部，強迫乙女以口含住其生殖器，復以體力壓制Ａ女抵抗
    之強暴方法，先以生殖器插入乙女肛門後，再以生殖器插入
    乙女陰道至射精，再命令乙女再次以口含其生殖器之方式，
    違反乙女意願，對乙女強制性交1次得逞；復於94年10月28
    日起回溯1、2個星期前之星期六13時30分許，在住處2樓通
    往3樓之樓梯間，不顧乙女之拒絕及反抗，違反乙女之意願
    ，將手伸入乙女胸罩內，撫摸乙女乳房，嗣隔著衣物撫摸乙
    女下體，以滿足其性慾，而對於乙女強制猥褻1次得逞，而
    犯加重強制性交罪及加重強制猥褻罪之事實，業經本院以98
    年訴字第320號判決認定屬實，自堪信為真實。
四、按因故意或過失，不法侵害他人之權利者，負損害賠償責任
    ；不法侵害他人之身體、健康、名譽、自由、信用、隱私、
    貞操，或不法侵害其他人格法益而情節重大者，被害人雖非
    財產上之損害，亦得請求賠償相當之金額；前開規定，於不
    法侵害他人基於父、母、子、女或配偶關係之身分法益而情
    節重大者，準用之，民法第184 條第1 項前段、第195 條第
    1 項前段、第3 項分別定有明文。次按精神慰藉金之賠償，
    係藉金錢之給付使被害人在精神上所受之痛苦為適當之補償
    ，其給付之標準應斟酌被告、被害人暨其父、母、子、女及
    配偶之身分、地位、資力、加害程度及其他各種情形核定相
    當之數額（最高法院51年台上字第223 號、76年台上字第19
    08號判例要旨參照）。查被告對乙女確施行強制性交及強制
    猥褻之性侵害行為，已然侵害乙女之身體及貞操權，並致乙
    女身心受創，有高雄市立凱旋醫院精神鑑定書附於本院98年
    度訴字第320號刑事案件可佐，而被告利用與丙女離婚，未
    同住無法照護乙女之機會，對乙女性侵害，令丙女身為乙女
    之母，見年幼之乙女受此身心傷害，精神上自受有相當之痛
    苦，被告侵害丙女基於母女關係之身分法益，且其情節應屬
    重大，故揆諸前開規定，被告自應負侵權行為損害賠償責任
    。本院審酌被告為乙女之父，竟罔顧倫常對就讀國中之乙女
    為性侵害，對於乙女之人格發展產生莫大之影響，而原告乙
    女現高中休學中，名下無任何財產；原告丙女為高職畢業，
    現從事藥師助理，每月收入約2萬2000元，名下無任何財產
    ；被告為高中畢業，現無業，名下無任何財產，業經兩造自
    承在卷，並有本院職權調取之稅務電子閘門財產所得調件明
    細表在卷可佐（見本院98年度訴字第320卷第258頁及後附之
    牛皮紙袋），綜合以上兩造之身分、地位、關係、經濟能力
    等一切情狀，認原告乙女請求160萬元、原告丙女請求80萬
    元之精神慰撫金，尚屬過高，原告乙女應核減為80萬元；被
    告乙女應減為20萬元，方屬適當。
五、綜上所述，原告依民法第184 條第1 項前段、第195 條第1
    項前段、第3項侵權行為之法律關請求被告應給付原告乙女
    80萬元、原告丙女20萬元及均自起訴狀繕本送達翌日即98
    年11月11日起至清償日止，按年息百分之5計算之利息，為
    有理由，原告逾此範圍之請求，即屬無據，應予駁回。
六、原告乙女陳明院供擔保聲請宣告假執行。關於其勝訴部分，
    核無不合，爰酌定相當之擔保金額，予以准許；至其敗訴部
    分，假執行之聲請失所附麗，應予駁回。另本判決所命給付
    予丙女之金額，未逾50萬元，爰依職權宣告假執行；丙女敗
    訴部分，其假執行之聲請，既失依附，併應予駁回。
七、本件屬刑事附帶民事訴訟案件，原告並未繳納裁判費，且無
    送達費或鑑定費等裁判外訴訟費用問題，爰不為訴訟費用負
    擔之諭知，併此敘明。
據上論結，原告之訴一部有理由，一部為無理由，應依刑事訴訟
法第502 條、第491 條第10款，民事訴訟法第389 條第1 項第5
款、第390 條第2 項，判決如主文。
中    華    民    國   100    年    5     月     4    日
                  刑事第十一庭  審判長法  官  李代昌
                                      法  官  林韋岑 
                                      法  官  鄭  瑋
以上正本係照原本作成。
對於本判決如不服，非對刑事判決上訴時不得上訴，並應於送達
後10日內，向本院提出上訴狀。
中    華    民    國   100    年    5     月    5     日
                                      書記官  蔡佩珊